臺灣臺中地方法院民事判決
111年度訴字第1677號
原      告  李沛晞  
訴訟代理人  劉宗輝  
被      告  李晉煜  


上列當事人間請求遷讓房屋等事件，本院於民國111年9月13日言
詞辯論終結，本院判決如下：
    主      文
被告應將門牌號碼臺中市○區○○路○段○號十四樓之十房屋騰空遷
讓返還予原告。
被告應給付原告新臺幣壹拾肆萬肆仟玖佰元，及自民國一百一十
一年二月二十五日起至清償日止，按週年利率百分之五計算之利
息。
被告應自民國一百一十一年二月二十五日起至騰空遷讓返還第一
項房屋之日止，按月給付原告新臺幣貳萬伍仟貳佰元。
訴訟費用由被告負擔。
本判決第一至三項於原告以新臺幣貳拾陸萬壹仟元供擔保後，得
假執行；但被告如以新臺幣柒拾捌萬零陸佰肆拾元為原告預供擔
保後，得免為假執行。 
原告其餘假執行之聲請駁回。
    事實及理由
壹、程序方面：
一、按訴狀送達後，原告不得將原訴變更或追加他訴，但擴張或
    減縮應受判決事項之聲明者，不在此限，民事訴訟法第255
    條第1項第3款定有明文。本件原告依兩造間租賃契約之法律
    關係，於聲明第2、3項請求被告應給付原告新臺幣（下同）
    75,600元，及自起訴狀繕本送達翌日起至清償日止，按週年
    利率5%計算之利息；及被告應自民國110年12月2日起至騰空
    遷讓返還第1項房屋之日止，按月給付原告25,200元（見本
    院中補卷第17頁）；後於訴訟程序進行中，變更聲明為如下
    述聲明第2、3項所載（見本院卷第102頁），核屬擴張及減
    縮應受判決事項之聲明，核於前揭規定相符，應予准許。
二、被告經合法通知，無正當理由，而未於言詞辯論期日到場，
    核無民事訴訟法第386 條所列各款情形，爰依原告之聲請，
    准由其一造辯論而為判決。
貳、實體方面：
一、原告主張：
　　兩造於110年5月6日簽立房屋租賃契約書，約定由原告將所
    有門牌號碼臺中市○區○○路0段00號14樓之10房屋（下稱系爭
    房屋）出租予被告，租期自110年5月6日起至111年5月5日止
    ，每月租金25,200元，租金應於每月3日前以轉帳匯至原告
    指定之帳戶，押金為54,000元（下稱系爭租約）。未料，被
    告自110年8月份即未依約給付租金，經原告於110年8月26日
    寄發存證信函催告被告繳納，惟被告迄今仍未給付租金，原
    告以起訴狀繕本送達向被告為終止租約之意思表示，並於11
    1年2月24日送達被告，是系爭租約業已終止，原告自得依民
    法第767條第1項規定，請求被告騰空遷讓返還系爭房屋與原
    告。又迄至系爭租約終止日即111年2月24日止，被告共積欠
    自110年8月3日起至111年2月23日止共7個月又21日之租金19
    5,300元未支付，經扣除2個月押租金50,400元後，被告尚應
    給付原告144,900元。再被告於系爭租約111年2月24日終止
    後仍未遷離，受有無法律上原因占有使用系爭房屋之利益，
    使原告受有損害，損害數額應以終止前租金數額即每月25,2
    00元計算，被告應給付原告自111年2月25日起至騰空遷讓返
    還系爭房屋為止，每月25,200元相當於租金之不當得利。為
    此，依系爭租約之法律關係及民法第767條第1項、第179條
    等規定，提起本件訴訟等語；並聲明：⑴被告應將門牌號碼
    臺中市○區○○路0段00號14樓之10房屋騰空遷讓返還予原告；
    ⑵被告應給付原告144,900元，及自起訴狀繕本送達翌日起至
    清償日止，按週年利率5%計算之利息；⑶被告應自111年2月2
    5日起至騰空遷讓返還第一項房屋之日止，按月給付原告25,
    200元；⑷原告願供擔保，請准宣告假執行。
二、被告未於言詞辯論期日到場，亦未提出書狀為何聲明或陳述
    。
三、得心證之理由：
  ㈠原告主張之上開事實，業據提出與其所述相符之房屋租賃契
    約書、存證信函與其回執、LINE對話截圖等影本（見本院中
    補卷第19至29頁、本院卷第57至第85頁）為證，堪信原告主
    張為真實。
  ㈡按承租人租金支付有遲延者，出租人得定相當期限，催告承
    租人支付租金，如承租人於其期限內不為支付，出租人得終
    止契約。租賃物為房屋者，遲付租金之總額，非達2個月之
    租額，不得依前項之規定，終止契約。其租金約定於每期開
    始時支付者，並應於遲延給付逾2個月時，始得終止契約 ，
    民法第440條第1 項、第2項規定甚明。次按所有權人對於無
    權占有或侵奪其所有物者，得請求返還之。對於妨害其所有
    權者，得請求除去之，民法第767條第1項前段亦定有明文。
    查原告主張被告於承租系爭房屋後，積欠之租金已超過2個
    月，又原告以被告積欠租金達2期以上為由，以本件起訴狀
    繕本送達被告為終止租約之意思表示，且起訴狀已於111年2
    月24日送達被告當時之住、居所（見本院中補卷第37、39頁
    送達證書），故系爭租賃關係已因出租人即原告終止而自11
    1年2月24日起消滅，被告無權繼續占用系爭房屋。從而，原
    告依第767條第1項前段規定，請求被告將系爭房屋騰空遷出
    並返還予原告，即屬有據。
  ㈢次按承租人應依約定日期，支付租金，民法第439 條前段定
    有明文。復按無法律上之原因而受利益，致他人受損害者，
    應返還其利益。雖有法律上之原因，而其後已不存在者，亦
    同，民法第179條定有明文。又給付有確定期限者，債務人
    自期限屆滿時起，負遲延責任；遲延之債務，以支付金錢為
    標的者，債權人得請求依法定利率計算之遲延利息。但約定
    利率較高者，仍從其約定利率。應付利息之債務，其利率未
    經約定，亦無法律可據者，週利利率為5%，民法第299條第1
    項、第233條第1項、第203條亦有明定。是本件原告就系爭
    租約終止前被告所積欠之租金，依兩造間之系爭租約請求被
    告給付，及依民法第179 條規定請求被告給付系爭租約終止
    後迄被告遷讓返還系爭房屋之日止，每月以25,200元計算之
    相當於租金之不當得利，均屬有據。又系爭租約第3條約定
    ，每月租金25,200元，應於每月之3日以前轉帳匯入原告指
    定之帳戶，有系爭租約在卷可憑（見本院中補卷第21頁），
    且系爭租約業於111年2月24日終止，經本院認定如前述，而
    依原告提出之兩造間於110年6月17日至110年8月27日之LINE
    訊息截圖（見本院卷第57至85頁），可知被告於110年7月6
    日補繳19,000元租金後，即未繳納110年8月份起之租金。是
    以，在系爭租約終止前，被告積欠原告自110年8月3日至111
    年2月23日止，共計7個月又21日之租金為195,300元〈計算式
    ：25,200×（7＋21/28 ）＝195,300〉，經原告抵充2個月之押
    租金50,400 元後，被告尚積欠租金144,900元（計算式：19
    5,300-50,400＝194,040）未繳付。從而，原告依系爭租約之
    法律關係及民法第179條規定，請求被告給付系爭租約終止
    前積欠之租金144,900元及自起訴狀繕本送達翌日即111年2
    月25日至清償日止，按週年利率5%計算之利息，以及請求被
    告自系爭租約終止後之111年2月25日起，至被告遷讓返還系
    爭房屋之日止，按月給付相當於租金之不當得利25,200元，
    核屬無據。
  ㈣綜上所述，原告依民法第767 條第1項、系爭租約之法律關係
    及民法第179條規定，請求被告應將系爭房屋騰空遷讓返還
    予原告，並應給付原告144,900元，及自111年2月25日起至
    清償日止，按週年利率5%計算之利息；暨自111年2月25日起
    至遷讓返還系爭房屋之日止，按月給付原告25,200元，均有
    理由，應予准許。
  ㈤件原告陳明願供擔保請准宣告假執行，經核於法尚無不合，
    爰酌定相當之擔保金額准許之，並職權酌定相當之擔保金額
    准被告供擔保後免為假執行。
  ㈥本件事證已臻明確，兩造其餘攻擊防禦方法及所提證據，核
    與判決結果不生影響，爰不逐一論列，併此敘明。
  ㈦訴訟費用負擔之依據：民事訴訟法第78條。
中　　華　　民　　國　　111 　年　　9 　　月　　30　　日
                  民事第三庭    法  官  廖純卿
正本係照原本作成。
如對本判決上訴，須於判決送達後20日內向本院提出上訴狀。如
委任律師提起上訴者，應一併繳納上訴審裁判費。
中　　華　　民　　國　　111 　年　　9 　　月　　30　　日
                                書記官  楊雯君